【裁判字號】    97,易,491
【裁判日期】    970430
【裁判案由】    違反商標法
【裁判全文】
臺灣彰化地方法院刑事判決               96年度易字第491號
公  訴  人  臺灣彰化地方法院檢察署檢察官
被      告  甲○○
上列被告因違反商標法案件，經檢察官聲請以簡易判決處刑（97
年度偵字第750 號），本院員林簡易庭認為不宜逕以簡易判決處
刑（97年度員簡字第144 號），移由本院刑事庭改依通常程序審
理，判決如下：
    主  文
甲○○明知為未得商標權人同意，於同一商品，使用相同之註冊
商標之商品，意圖販賣而陳列，處拘役參拾日，如易科罰金，以
新臺幣壹仟元折算壹日。扣案仿冒「ROLEX 」商標之手錶貳只、
仿冒「MONTBLANC 」商標之手錶壹只，均沒收。
    犯罪事實
一、甲○○明知如附表所示之「ROLEX 」、「MONTBLANC 」商標
    圖樣，分別經瑞士商勞力士公司、德國商萬寶龍文具有限公
    司依法向我國經濟部中央標準局（現改制為經濟部智慧財產
    局）申請註冊登記獲准，取得使用於如附表所示專用商品之
    專用權，現仍於商標專用期間內（註冊證號碼、商標專用期
    間、指定使用商品等均詳如附表所示），任何人未經商標專
    用權人之同意或授權，不得於同一商品使用相同於此註冊商
    標，或販賣未經該商標專用權人授權之商標商品。其亦明知
    於民國96年7 、8 月間某日，透過網路購物方式，向真實姓
    名不詳之人以每支新臺幣（下同）2000元之價格所購買仿冒
    「ROLEX 」、「MONTBLANC 」商標之手錶商品，係未經上開
    商標專用權人同意或授權，而擅自於同一商品使用相同商標
    之商品。竟仍自97年1 月13日起，在其位於彰化縣彰化市○
    ○里○○路126 號住處內，利用個人網際網路設備，使用其
    所申設之「findmoney 2000」拍賣帳號，在雅虎奇摩拍賣網
    站刊登以100 元至123 元不等價格起標之拍賣訊息，向不特
    定人散播販賣仿冒商標鐘錶之資訊，供不特定人上網競標選
    購，以此陳列方式侵害上開公司之商標專用權。惟尚未賣出
    ，即為彰化縣警察局員林分局偵查隊警員執行網路巡邏時發
    現，並於97年1 月15日上午11時40分許，前往甲○○上址住
    處查獲，當場扣得仿冒「ROLEX 」商標之手錶2 只、仿冒「
    MONTBLANC 」商標之手錶1 只，始查悉上情。
二、案經彰化縣警察局員林分局報請臺灣彰化地方法院檢察署檢
    察官偵查後聲請以簡易判決處刑，本院員林簡易庭認為不宜
    逕以簡易判決處刑，移由本院刑事庭改依通常程序審理。
    理  由
一、查本案全部卷證，公訴人及被告均同意全部證據之證據能力
    ，是後述所引用證據之證據能力均無疑義，合先敘明。
二、上開犯罪事實，業據被告甲○○迭於警詢、偵查中及本院審
    理時坦承不諱，而如附表所示之商標圖樣，係瑞士商勞力士
    公司、德國商萬寶龍文具有限公司依法向我國經濟部中央標
    準局（現改制為經濟部智慧財產局）申請註冊登記獲准，取
    得使用於如附表所示專用商品之專用權，現仍於商標專用期
    間內等情，有卷附經濟部智慧財產局商標檢索資料2 紙可稽
    。又被告於前揭拍賣網站刊登販賣（拍賣）仿冒如附表所示
    商標商品，並以其所有之兆豐國際商業銀行帳戶為匯款帳戶
    乙節，有雅虎奇摩網頁列印資料9 張在卷可查。再被告於前
    揭時、地，為警查扣仿冒「ROLEX 」、「MONTBLANC 」商標
    圖樣手錶乙節，有彰化縣警察局員林分局扣押筆錄、扣押物
    品目錄表各1 份、查獲現場照片3 張在卷可稽；而警方蒐證
    取得之「ROLEX 」、「MONTBLANC 」手錶，均為仿冒商標商
    品，亦經告訴人瑞士商勞力士公司、德國商萬寶龍文具有限
    公司共同委託之薈萃商標協會臺灣聯絡處之鑑定人員乙○○
    鑑定屬實，有乙○○出具之鑑定證明書1 紙附卷可佐。此外
    復有該仿冒「ROLEX 」商標之手錶2 只、仿冒「MONTBLANC
    」商標之手錶1 只扣案可資佐證，足認被告之自白與事實相
    符，堪以採信。本件事證明確，被告上開販賣仿冒商標商品
    之犯行洵堪認定，應依法論科。
三、核被告甲○○所為，係犯商標法第82條之意圖販賣而陳列仿
    冒商標商品罪。起訴書雖認被告所為係犯商標法第82條之販
    賣仿冒商標商品罪，然查：本件被告堅稱其尚未賣出就被查
    獲等語，而卷內復無其他證據足以證明被告已有賣出之行為
    ；又雖按所謂販賣者，本不以販入之後復行賣出為必要，苟
    係以營利為目的販入或賣出，有一及此，犯罪即屬成立，並
    不以販入後復行賣出為構成要件，惟被告堅稱伊於96年7 、
    8 月間購入上開仿冒手錶係欲供自己配戴，並非要販賣，係
    因96年10月以後無工作收入，才會拿出來要販賣等語，是尚
    乏證據足資認定被告係基於營利之目的而販入前開商品，自
    難認其販賣行為已成立，是此部分之犯行尚屬不能證明，公
    訴人認被告係觸犯同條項之販賣仿冒商品罪嫌，容有誤會。
    爰審酌商標有辨識商品來源功用，權利人須經過相當時間並
    投入大量資金於商品行銷及品質改良，始使該商標具有代表
    一定品質效果，被告為貪圖利益，販賣仿冒商標之商品，對
    商標權人潛在市場利益造成相當侵害，並考量其智識程度、
    生活狀況，暨犯後坦承犯行、態度尚稱良好等一切情狀，量
    處如主文所示之刑，並諭知易科罰金之折算標準。扣案仿冒
    「ROLEX 」商標之手錶2 只、仿冒「MONTBLANC 」商標之手
    錶1 只，不論屬於被告與否，均應依商標法第83條規定宣告
    沒收。
據上論斷，應刑事訴訟法第452 條、第299 條第1 項，商標法第
82條、第83條，刑法第11條、第41條第1 項前段，判決如主文。
本案經檢察官黃淑媛到庭執行職務。
中    華    民    國    97    年    4     月    30     日
                  刑事第一庭          法  官   郭麗萍
以上正本證明與原本無異。
如不服本判決，應於判決送達後10日內，向本院提出上訴書狀，
上訴書狀應「敘述具體上訴理由」，並按他造當事人之人數附繕
本。「切勿逕送上級法院」。
告訴人或被害人對於判決如有不服具備理由請求檢察官上訴者，
其上訴期間之計算係以檢察官收受判決正本之日期為準。
中    華    民    國    97    年    5     月     1     日
                                      書記官   張子涵
附錄本案論罪科刑法條全文：
商標法第82條
明知為前條商品而販賣、意圖販賣而陳列、輸出或輸入者，處一
年以下有期徒刑、拘役或科或併科新臺幣5 萬元以下罰金。
商標法第83條
犯前二條之罪所製造、販賣、陳列、輸出或輸入之商品，或所提
供於服務使用之物品或文書，不問屬於犯人與否，沒收之。


司法院資訊處製作；財團法人民間司法改革基金會備份。
